臺灣臺中地方法院刑事裁定
111年度聲字第503號
聲  請  人  臺灣臺中地方檢察署檢察官
受  刑  人  劉泳豪



上列聲請人因受刑人數罪併罰有二裁判以上，聲請定其應執行之
刑（111年度執聲字第269號），本院裁定如下：
    主  文
劉泳豪所犯如附表所示之罪及所處之刑，應執行有期徒刑貳年貳
月，併科罰金新臺幣壹萬伍仟元，罰金如易服勞役，以新臺幣壹
仟元折算壹日。
    理  由
一、聲請意旨略以：本件受刑人劉泳豪因犯詐欺罪，先後經判決
    確定如附表所示之刑，應依刑法第53條、第51條第5款、第7
    款規定，定其應執行之刑，爰依刑事訴訟法第477條第1項聲
    請裁定等語。
二、按裁判確定前犯數罪者，併合處罰之；數罪併罰，有二裁判
    以上者，依刑法第51條之規定，定其應執行之刑；數罪併罰
    ，分別宣告其罪之刑，宣告多數有期徒刑者，於各刑中之最
    長期以上，各刑合併之刑期以下，定其刑期，但不得逾30年
    ；宣告多數罰金者，於各刑中之最多額以上，各刑合併之金
    額以下，定其金額，刑法第50條第1項前段、第53條、第51
    條第5款、第7款分別定有明文。又按法律上屬於自由裁量事
    項，尚非概無法律性之拘束，在法律上有其外部界限及內部
    界限。前者法律之具體規定，使法院得以具體選擇為適當裁
    判，此為自由裁量之外部界限。後者法院為自由裁量時，應
    考量法律之目的，法律秩序之理念所在，此為自由裁量之內
    部界限。法院為裁判時，二者均不得有所踰越。在數罪併罰
    而有二裁判以上，應定其應執行刑之案件，法院所為刑之酌
    定，固屬自由裁量事項，然對於法律之內、外部界限，仍均
    應受其拘束（最高法院91年度台非字第32號及92年度台非字
    第187號判決可供參考）。
三、經查：受刑人所犯如附表所示之罪，經本院先後判處如附表
    所示之刑，且均經確定在案，有本院109年度金訴字第401號
    、110年度簡字第595號、110年度金訴字第27號刑事判決及
    臺灣高等法院被告前案紀錄表各乙份附卷可參。而受刑人請
    求檢察官就附表編號1至編號5所示之罪所宣告之刑，聲請定
    應執行刑，有臺灣臺中地方檢察署刑法第50條第1項但書案
    件是否請求檢察官聲請定應執行刑調查表1份（見111年度執
    聲字第269號卷第7頁）附卷可參，且經核與法律規定相符，
    是本件就如附表編號1至編號5所示之罪所宣告之刑，依刑法
    第50條第2項規定，得併合處罰，先予敘明。又受刑人所犯
    如附表編號1至編號3之罪，經本院以110年度聲字第3346號
    裁定定其應執行刑為有期徒刑1年5月，是本院定其應執行刑
    ，不得逾越刑法第51條第5款、第7款所定法律之外部界限，
    即不得重於附表編號1至編號5所示5罪之總和（有期徒刑4年
    6月、罰金新臺幣【下同】2萬元）；亦應受內部界限之拘束
    ，即不得重於附表編號1至編號3之執行刑（有期徒刑1年5月
    ），加計附表編號4之宣告刑（有期徒刑1年1月、罰金1萬元
    ），加計附表編號5之宣告刑（有期徒刑1年1月、罰金1萬元
    ）之總和（有期徒刑3年7月、罰金2萬元）。爰審酌受刑人
    所犯各罪之犯罪類型、行為態樣、手段、動機、侵害法益種
    類、責任非難程度及受刑人對本案之意見等情，應定其應執
    行刑及諭知易服勞役之折算標準為如主文所示。
四、依刑事訴訟法第477條第1項，刑法第53條、第50條第2項、
    第51條第5款、第7款、第42條第3項前段，裁定如主文。
中　　華　　民　　國　　111 　年　　4 　　月　　19　　日
                  刑事第十五庭  法　官  簡佩珺
以上正本證明與原本無異。
如不服本裁定，應於收受送達後5日內向本院提出抗告狀。（應
附繕本）
　　　　　　　　　　　　　　　　書記官  陳玲誼
中　　華　　民　　國　　111 　年　　4 　　月　　19　　日
附表：受刑人劉泳豪定應執行刑案件一覽表
編號  1 2 3 罪名  詐欺 詐欺 詐欺 宣告刑  有期徒刑1年1月 有期徒刑1年 有期徒刑3月 犯罪日期  108年4月3日 108年4月3日 108年11月9日至 108年11月13日 偵查(自訴)機關 年度案號  臺中地檢108年度偵字第19540號 臺中地檢108年度偵字第19540號 臺中地檢109年度偵字第26221號 最後事實審 法　　院 臺中地院 臺中地院 臺中地院  案　　號 109年度金訴字 第401號 109年度金訴字 第401號 110年度簡字 第595號  判決日期 109/12/17 109/12/17 110/06/21 確定 判決 法院 臺中地院 臺中地院 臺中地院  案號 109年度金訴字 第401號 109年度金訴字 第401號 110年度簡字 第595號  判　　決 確定日期 110/02/04 110/02/04 110/08/06 是否為得易科罰金之案件  否 否 是 備註  臺中地檢110年度執字第2570號 臺中地檢110年度執字第2570號 臺中地檢110年度執字第10523號   編號1至編號3，經本院以110年度聲字第3346號裁定定其應執行刑為有期徒刑1年5月。   
編號  4 5  罪名  詐欺 詐欺  宣告刑  有期徒刑1年1月 、併科罰金新台幣1萬元 有期徒刑1年1月 、併科罰金新台幣1萬元  犯罪日期  108年4月3日 108年4月3日  偵查(自訴)機關 年度案號  臺中地檢108年度偵字第11520號 臺中地檢108年度偵字第11520號  最後事實審 法　　院 臺中地院 臺中地院   案　　號 110年度金訴字 第27號 110年度金訴字 第27號   判決日期 110/11/10 110/11/10  確定 判決 法院 臺中地院 臺中地院   案號 110年度金訴字 第27號 110年度金訴字 第27號   判　　決 確定日期 110/12/14 110/12/14  是否為得易科罰金之案件  否 否  備註  臺中地檢111年度執字第427號 臺中地檢111年度執字第427號